【裁判字號】    98,簡上,580
【裁判日期】    980818
【裁判案由】    毒品危害防制條例
【裁判全文】
臺灣桃園地方法院刑事判決             98年度簡上字第580號
上  訴  人
即  被  告  甲○○
                    （現因另案於台灣台北監獄執行中）
上列上訴人即被告因違反毒品危害防制條例案件，不服本院於中
華民國98年1 月23日所為之97年度桃簡字第3801號第一審簡易判
決（聲請案號：臺灣桃園地方法院檢察署97年度偵字第24166號）
，提起上訴，本院管轄之第二審合議庭判決如下：
    主  文
上訴駁回。
    事  實
一、甲○○告於93年間，因施用毒品案件，經臺灣板橋地方法院
    於93 年6月10日以93年度簡字第1890號判處有期徒刑6 月確
    定，又於94年間，再因施用毒品案件，經臺灣板橋地方法院
    於94 年 度易字第107 號判處有期徒刑10月確定，上開二罪
    接續執行，於95年3 月30日執行完畢。甲○○明知大麻係屬
    毒品危害防制條例第2 條第2 項第2 款所規定之第2 級毒品
    ，不得非法持有，竟基於持有毒品之犯意基於持有第二級毒
    品大麻之犯意，於97年1 月31日凌晨1時 許，在臺北縣三重
    市之某不詳地點前，以不詳代價，向某真實姓名、年籍不詳
    綽號「小黑」之成年男子，購買如附表編號一所示之大麻1
    包，並自該時起持有之。嗣為警於97年1 月31日凌晨2 時許
    ，在桃園縣龜山鄉○○路○ 段145 號4樓 執行搜索時查獲，
    並扣得上開第二級毒品大麻1 包等物。
二、案件經臺灣桃園地方法院檢察署檢察官偵查後起訴。
    理  由
一、訊據被告甲○○固供認有於上開時、地，向上開姓名、年籍
    不詳綽號「小黑」之成年男子取得並持有第二級毒品大麻1
    包之事實，惟辯稱：伊係同時遭員警查獲扣案之大麻1 包及
    甲基安非他命1 包，而上開毒品中之甲基安非他命係伊於97
    年1 月31日凌晨12時許在台北縣三重市跟綽號「小黑」之男
    子所購買，綽號「小黑」同時送給伊上開扣案之大麻，從而
    ，伊係同時持有扣案之第二級毒品大麻1 包及甲基安非他命
    1 包。是伊上開同時持有第二級毒毒品甲基安非他命與大
    麻之行為，屬一行為觸犯數罪名之想像競合關係，應論以一
    罪，又伊施用第二級毒品之犯行，經本院判決判處有期徒刑
    ，而伊持有第二級毒品之行為，應為施用第二級毒品之犯行
    所吸收，故本件伊持有第二級毒品大麻之行為，應與上開施
    用第二級毒品甲基安非他命之行為為同一案件，故本件應屬
    重複起訴，應為不受理之諭知云云，經查：
（一）被告上揭持有第二級毒品大麻之犯行，業據被告於審理時
      坦承不諱，且扣案之大麻經送鑑定結果，確為第二級毒品
      大麻乙節，有交通部民用航空局醫務中心航藥鑑字第0970
      651 號毒品鑑定書影本1 紙附卷可稽，是被告持有第二級
      毒品之犯行，應堪認定。
（二）又被告於97年1 月31日凌晨2 時許，經警在桃園縣龜山鄉
      ○○路○ 段145 號4 樓執行搜索時，扣得其持有如附表編
      號一所示之第二級毒品大麻1 包、附表編號二所示之第二
      級毒品甲基安非他命11包，而被告復經警採集其尿液結果
      ，呈甲基安非他命陽性反應，是檢察官據以起訴其施用第
      二級毒品，並經本院以97年度訴字第721 號判決，判處被
      告應執行有期徒刑1 年，並沒收銷燬如附表編號二所示之
      毒品乙節，業據被告坦承不諱，且有搜索扣押筆錄、目錄
      表在卷可稽，並有交通部民用航空局醫務中心航藥鑑字第
      0970648 號、0000000 號毒品鑑定書、內政部警政署刑事
      警察局97年2 月25日刑鑑字第0970023814號鑑定書各1 紙
      、被告台灣高等法院被告前案紀錄表、上開本院刑事判決
      在卷可稽（見97年度偵字第3438號卷第149 頁以下），亦
      堪認定。
（三）被告雖以前揭詞情至辯，惟其所稱其同時持有扣案如附表
      所示之第二級毒品大麻及甲基安非他命乙節，其並無未聲
      請傳喚綽號「小黑」之男子作證以資佐證，且卷內亦無其
      他證據可佐，已難輕信。
（四）次按，刑法上所謂吸收犯，係指一罪所規定之構成要件，
      為他罪構成要件所包括，因而發生吸收關係者而言。如意
      圖供自己施用而持有毒品，進而施用，則其持有之低度行
      為，當然為高度之施用行為所吸收，不另論以持有毒品罪
      ；惟如施用毒品者，另基於其他原因而單純持有毒品，其
      單純持有毒品之行為與施用毒品間即無高低度行為之關係
      可言，自不生吸收犯之問題（最高法院90年度台非字第
      174 號判決意旨參照）。查被告自承其遭查獲前，最後一
      次施用第二級毒品甲基安非他命，係於97年1 月30日晚間
      11時許在家中所施用乙節，業據被告於警詢中供述明確（
      見97年度偵字第3438號卷第10頁）。是以，被告既然於持
      有扣案第二級毒品大麻、甲基安非他命之前，已施用第二
      級毒品甲基安非他命，則其原為施用而持有之甲基安非他
      命則已施用完畢，是其原持有毒品甲基安非他命之狀態已
      經消失。則被告所稱其嗣後另於97年1 月31日凌晨12時許
      自綽號「小黑」處同時取得扣案之第二級毒品大麻、甲基
      安非他命之行為，應屬另一犯行，換言之，被告施用後另
      持有毒品之行為，尚與其施用毒品案件無關，伊前開判決
      意旨，可知其單純持有毒品之行為與施用毒品間即無高低
      度行為之關係可言，自不生吸收犯之問題。
（五）從而，被告此部分之辯解，容有誤會，尚難憑採。本案事
      證明確，應依法論科。
二、核被告所為，係犯毒品危害防制條例第11條第2 項之持有第
    二級毒品罪。查被告有事實欄一所載之犯罪前科執行情形，
    有臺灣高等法院被告全國前案紀錄表、臺灣高等法院前案案
    件異動查證作業在卷可稽，其受有期徒刑執行完畢後，5 年
    內再犯有期徒刑以上之本罪，為累犯，應依刑法第47條第1
    項之規定，加重其刑。原審認被告罪證明確，引用刑事訴訟
    法第449 條第1 項前段、第450 條第1 項、第454 條第2項
    ，毒品危害防制條例第11條第2 項、第18條第1 項前段，刑
    法第11條前段、第47條第1 項、第41條第1 項前段，量處被
    告拘役50日，併諭知易科罰金之折算標準，且沒收銷燬附表
    編號一所示之毒品，經核認事用法均無違誤，併審酌被告犯
    後態度、持有毒品數量等一切情狀，認原審量刑亦屬妥適，
    應予維持。被告上訴意旨猶以前揭情詞否認犯行云云，指摘
    原判決不當，為無理由，應予駁回。
據上論斷，應依刑事訴訟法第455 條之1 第1 項、第3 項、第36
8 條，判決如主文。
本案經檢察官林安紜到庭執行職務。
中    華    民    國    98    年    8     月    18    日
                  刑事第一庭審判長法  官  曾淑華
                                  法  官  俞力華
                                  法  官  顧正德
以上正本證明與原本無異。
如不服本判決應於收受判決後10日內向本院提出上訴書狀，並應
敘述具體理由。其未敘述上訴理由者，應於上訴期間屆滿後20日
內向本院補提理由書 (均須按他造當事人之人數附繕本)「 切勿
逕送上級法院」。
                                  書記官  冒佩妤
中    華    民    國    98    年    8     月    26    日
附表：
編號一：大麻壹包（毛重0.93 公克）。
編號二：甲基安非他命玖包（毛重9.12公克）、甲基安非他命壹
        包（毛重0.5010公克）、甲基安非他命壹包（0.9220公
        克）。
附錄本件論罪科刑之法條：
毒品危害防制條例第11條
持有第一級毒品者，處 3 年以下有期徒刑、拘役或新臺幣 5 萬
元以下罰金。
持有第二級毒品者，處 2 年以下有期徒刑、拘役或新臺幣 3 萬
元以下罰金。
持有專供製造或施用第一、二級毒品之器具者，處 1 年以下有
期徒刑、拘役或新臺幣 1 萬元以下罰金。
持有毒品達一定數量者，加重其刑至二分之一，其標準由行政院
定之。
毒品危害防制條例第18條
查獲之第一、二級毒品及專供製造或施用第一、二級毒品之器具
，不問屬於犯人與否，均沒收銷燬之；查獲之第三、四級毒品及
製造或施用毒品之器具，無正當理由而擅自持有者，均沒入銷燬
之。但合於醫藥、研究或訓練之用者，得不予銷燬。
前項合於醫藥、研究或訓練用毒品或器具之管理辦法，由法務部
會同行政院衛生署定之。


司法院資訊處製作；財團法人民間司法改革基金會備份。
